---
title: "Informatique Décisionnelle, Sociologie & Démographie"
title-block-banner: "#CF4446"    
format:
  html:
    fontcolor: "black"
    link-external-newwindow: true
    toc: true
    self-contained: false
runtime: shiny
---

```{r setup}
#| include: false
library(ggplot2)
library(ggiraph)
```

```{r setupCV}
#| include: false
section = c(rep("Formation", 5), 
            rep("Activité\nProfessionnelle", 5))

diplome = c("• DUT\nStatistique\net\nInformatique Décisionnelle", 
            "• L3\nScience Sociales\nparcours Démographie", 
            "• M1\nDémographie",
            "• M2\nparcours Expert Démographe", 
            "• M2\nSociologie Quantitative et Démographie (SQD)")

diplome_stage = c("• DUT Statistique et\nInformatique\nDécisionnelle", 
                  "• L3 Sciences\nSociales\nparcours\nDémographie", 
                  "• M1\nDémographie",
                  "• M2 parcours\nExpert\nDémographe", 
                  "• M2\nSociologie\nQuantitative\net Démographie", 
                  "• Chargée\nd'études",
                  "• Agent\nrecenseuse",
                  "• Chercheuse en\nDémographie",
                  "• Chargée\nde\nrecherche",
                  "• Chercheuse en\nSQD")

ecole = c("Institut\nUniversitaire de Technologie\nde Paris Descartes",
          rep("Institut de\nDémographie de\nl'Univ. Paris 1", 3),
          "Univ. de\nVersailles St Quentin en Yvelines \net coordonnée par l'ENS et l'ENSAE")

matiere = c(rep("Matières principales :", 5), rep("Mission:", 5))


matiere_mission  = c("gestion de base de données, statistique inférentielle,\nmodèle linéaire\net programmation statistique",
                     "analyse de données démographiques et\npratique de l’enquête sociologique",
                     "approche historique des populations,\nanalyse spatiale et cartographie",
                     "démographie locale et appliquée,\nmodèle de population, biographique et \nprojection de population",
                     " science des réseaux sociaux et économiques, méthodes quantitatives avancées contemporaines en sociologie,\ndémographie et sociologie de la santé",
                     
                     "nettoyage et préparation d’une base de données contenue dans un fichier Excel dans le cadre d’une étude sur le marché numérique des revues de Sciences Humaines et Sociales.",
                     
                     "identifier des logements à recenser, dépôt des questionnaires et relance,\nexplication et encouragement de la réponse dématérialisée.", 
                     
                     "co-rédaction d’un article scientifique mené conjointement par six étudiants encadrés par : Cris Beauchemin (INED) et Adrien Vandenbunder (INED/Paris-Dauphine) : “Trajectoires légales des migrants en Europe et réintégration socio-économique au Sénégal”.
Exploitation des données de l’enquête TEMPER.",

                     "analyse de l’effet de la composition par sexe des fratries sur les probabilités que des femmes ayant déjà i enfants donnent naissance à un i+1ème enfant. 
Exploitation des données des Enquêtes Démographiques et de Santé",

                     "Poursuite du sujet de stage en y ajoutant une analyse comparée de la fécondité masculine.")

start.date = as.Date(c('2016-09-01', 
                       '2018-09-01',
                       '2019-09-01', 
                       '2020-09-01',
                       '2021-09-01',
                       '2018-04-16', 
                       '2019-01-01', 
                       '2019-10-01', 
                       '2021-01-18',
                       '2021-09-20'))

end.date = as.Date(c('2018-07-01',
                     '2019-06-01',
                     '2020-06-01',
                     '2021-06-01',
                     '2022-06-01',
                     '2018-07-13',
                     '2019-02-20',
                     '2020-11-01',
                     '2021-07-22',
                     '2022-09-15'))


DF = data.frame(section = section, 
                Diplôme = diplome,
                diplome_stage = diplome_stage,
                École = ecole,  
                dated = start.date, 
                datef = end.date,
                matiere = matiere,
                matiere_mission = matiere_mission)

DF$start = as.Date(DF$dated)
DF$end = as.Date(DF$datef)
DF_melted = reshape2::melt(DF, measure.vars = c('start', 'end'))
start_date = as.Date('2016-09-01')
DF_melted$encours = ifelse(DF_melted$value < Sys.Date(), TRUE, FALSE)
DF_melted$matiere_mission = paste(DF_melted$matiere, DF_melted$matiere_mission, sep=" ")
DF_melted$École = factor(DF_melted$École, levels = c("Institut\nUniversitaire de Technologie\nde Paris Descartes", 
                               "Institut de\nDémographie de\nl'Univ. Paris 1",
                               "Univ. de\nVersailles St Quentin en Yvelines \net coordonnée par l'ENS et l'ENSAE"))
```

```{r}
#| include: false
p = ggplot(DF_melted, 
       aes(x = value, y = section, fill = diplome_stage, label = diplome_stage) ) + 
  geom_line_interactive(aes(color = École, tooltip = matiere_mission), linewidth = 37.5) +
  geom_vline(xintercept = Sys.Date(), color = "#f5b4b2", linewidth=1.5) +
  scale_color_brewer(palette = "Pastel1") +
  scale_x_date(date_labels = "%b\n %Y", 
               date_breaks = '4.5 months',
               limits = c(start_date, as.Date('2022-11-01'))) + 
  theme_minimal(base_size = 20) + 
  theme(#Axis
    axis.title.y = element_blank(),
    axis.title = element_blank(),
    axis.line = element_line(linewidth = 1.5, colour = "#33836D"),
    axis.line.x = element_line(arrow = grid::arrow(length = unit(0.3, "cm"), ends = "last")),
    axis.text.x = element_text(family = "News Cycle, Arial Narrow Bold, sans-serif;", angle=45, vjust = 0.5),
    axis.text.y = element_text(family = "News Cycle, Arial Narrow Bold, sans-serif;", angle=45),
    
    #Background plot
    #plot.background = element_rect(color = NA, fill = "#CCFFBB"),
    panel.background = element_rect(color = NA, fill = "white"),
    panel.grid.minor = element_line(color = NULL, linewidth = 1.05),
    panel.grid.major.x = element_line(color = "#CCFFBB", linewidth = 1.05),
    plot.margin = margin(t = 0,  # Top margin
                             r = 0,  # Right margin
                             b = 0,  # Bottom margin
                             l = 0), # Left margin
    #Legend
    legend.title = element_text(family = "News Cycle, Arial Narrow Bold, sans-serif;", face = "bold"),
    legend.text = element_text(family = "News Cycle, Arial Narrow Bold, sans-serif;", size = rel(0.8)),
    #legend.margin=margin(0,0,0,0),
    #legend.box.margin=margin(-450,-60,0,0),
    legend.position = "top",
    legend.direction = "horizontal", 
    legend.box = "horizontal",
    legend.justification = "left",
    legend.spacing.x = unit(0, "cm"),
    legend.spacing.y = unit(0, "cm")
  ) +
  geom_text(data = DF,
            aes(x = dated, label = diplome_stage),
            fontface = "bold",
            hjust = -0.12, size = 5,
            color = "gray30", 
            alpha = 0.8,
            family = "News Cycle, Arial Narrow Bold, sans-serif;"
            ) + 
  labs(caption = "Traitements par l'auteur")
```

## 🎓 Universitaire

```{r}
#| echo: false
#| warning: false
#| message: false
girafe(code = {print (p)},
                     width_svg = 16,
                     height_svg = 6,
                     options = list( opts_hover_inv(css = "opacity:0.1;"),
                                     opts_hover(css = "stroke-width:2;"),
                                     opts_zoom(max = 5)))
```

## 👩💻 Professionnel

+-------------------------------------------------------------------------------------------------------------------------------------------+------------------------------------------------------------------------------------------------------------------------------------------------+
| # 1<sup>er</sup> oct. 2022 - 30 sept. 2025                                                                                                | \- Exploitation des données du Recensement de la Population et de l'Enquête Logement                                                           |
|                                                                                                                                           |                                                                                                                                                |
| **Chargée d'études de l'action régionale –** <br><i><small>📍Insee, Direction régionale Île-de-France, Montigny-le-Bretonneux</i></small> | \- Publication d'études sur des thématiques socio-démographiques                                                                               |
|                                                                                                                                           |                                                                                                                                                |
|                                                                                                                                           | \- Co-organisation d'une formation locale autour de l'analyse démographique puisque référente de ce domaine dans ma division.                  |
+-------------------------------------------------------------------------------------------------------------------------------------------+------------------------------------------------------------------------------------------------------------------------------------------------+
| **Chargée de travaux dirigés statistiques et démographie –** <br><i><small>📍Université Paris Cité, Paris</i></small>                     | \- Initier les étudiants aux grands sujets démographiques avec des lectures de textes (Insee, Première) et des jeux de données démographiques. |
+-------------------------------------------------------------------------------------------------------------------------------------------+------------------------------------------------------------------------------------------------------------------------------------------------+
